

### CONTACT

- ✓ ludovic.parriaud@gmail.com
- +33 608733717
- Varennes-Vauzelles 58640
- Permis B, véhiculé
  Mobilité : Chalon sur Saône (71), Beaune (21)
- www.ludovic-parriaud.fr
- in www.linkedin.com/in/ludovic-parriaud
- github.com/wtfshenei

### **FORMATION**

#### 2022 - 2024 OPENCLASSROOMS

- Développeur Intégrateur Web
- Niveau 5

### 2003 - 2005 ALTERNANCE SNCF

- BEP MSMA
- Niveau 3

#### **PROFESSIONNALISATION**

# 2024 - En cours WESOFTONLINE

• Perfectionnement JavaScript

### QUALITÉS

- Travail d'équipe
- Autonomie
- Rigueur
- Responsabilités
- Leadership
- Motivation
- Sociable

#### INTERETS

- Internet / Informatique
- Jeux-Vidéo
- Cinéma / Séries
- Secrétaire d'Association (Association "FUREUR" 2009-2012)

## LUDOVIC PARRIAUD

DEVELOPPEUR FULLSTACK JS

### **PROFIL**

Après plus de 15 ans à la SNCF où j'ai appris à travailler en collaboration ou en autonomie, j'ai eu besoin d'un nouveau challenge. J'ai donc fait le choix de me reconvertir dans des domaines qui me passionnent : l'informatique et le web. J'ai toujours été émerveillé par la magie du développement qui peut transformer une page blanche en un concept vivant en quelques lignes de code.

J'ai obtenu mon diplôme de développeur intégrateur web en suivant la formation d'OpenClassrooms et me présente à vous avec l'envie de mettre en pratique mes connaissances ainsi que de continuer à apprendre.

### **COMPÉTENCES TECHNIQUES**

- HTML
- CSS (+ Sass et CSS-in-JS)
- Javascript
- React
- Redux Toolkit
- SEO
- Accessibilité

- NodeJS
- ExpressJS
- MongoDB
- Mongoose
- Middlewares
- CORS
- SocketIO

### **EXPÉRIENCE PROFESSIONNELLE**

• OCR - Application web de location immobilière

Présentation: Premier projet React de la formation

Technologies: React

Lien: github.com/wtfshenei/ocr8-kasa-react-app

• OCR - Débuggez le site d'une agence d'événementiel 2022 - 2024

Présentation: Débogage d'un site + tests unitaires

Technologies: Testing-library/react

Lien: github.com/wtfshenei/ocr-p10-debug-agence-event

OCR - Optimisez le site d'une photographe

2022 - 2024

2022 - 2024

Présentation : Référencement SEO + accessibilité + performances

Technologies: Lighthouse, Wave, Rich Snippets Lien: github.com/wtfshenei/ocr9-opti-ninacarducci

• Technicentre Industriel de Nevers-Languedoc

Électricien, Mécanicien, Tuyauteur-Freiniste

2005 - 2022